臺灣高等法院刑事裁定　　　　　　　　　　　　　　　九十三年度抗字第四四八號
　　抗　告　人
　　即 受刑 人　甲○○
右列抗告人因聲請定其應執行刑案件，不服臺灣臺北地方法院中華民國九十三年六月
二十三日裁定（九十三年度聲字第一０七一號），提起抗告，本院裁定如左：
    主  文
抗告駁回。
    理  由
一、本件原審裁定意旨以：本件如附表所示之罪，經檢察官聲請定其應執行刑，原審
    審核其聲請認為被告於裁判確定前犯數罪者，本應併合處罰之，分別宣告者依法
    應定其應執行刑，刑法第五十條、五十一條定有明文，而聲請意旨所指被告犯如
    附表第二項記載偽造文書等罪之犯罪時間在八十七年一月十二日至同年二月二十
    三日即如附表第一項所示侵占罪判決確定前，聲請意旨所請，於法有據，應予准
    許。爰依刑事訴訟法第四百七十七條第一項，刑法第五十三條、第五十一條第五
    款，裁定抗告人甲○○所犯如附表所示之罪應執行有期徒刑壹年等語。
二、本件抗告意旨略以：抗告人所處侵占罪有期徒刑八月，已執行完畢，另所處偽造
    文書罪有期徒刑六月，原得易科罰金，定執行刑一年，反不得易科罰金，殊屬不
    利於抗告人，亦不符司法院大法官會議釋字第三六六號解釋文：「裁判確定前犯
    數罪，分別宣告之有期徒刑均未逾六個月，依刑法第四十一條規定各得易科罰金
    者，因依同法第五十一條併合處罰定其應執行之刑逾六個月，致其宣告刑不得易
    科罰金時，將造成對人民自由權利之不必要限制，與憲法第二十三條規定未盡相
    符」之旨，爰提起抗告云云。
三、按數罪併罰有二以上裁判者，依刑法第五十一條定之規定定其應執行刑，刑法第
    五十三條定有明文。本件被告於裁判確定前犯數罪者，暨應併合處罰而又分別確
    定，依法即應依上開規定定其應執行刑，合先敘明。又上揭情形，應由該案犯罪
    事實最後判決之法院檢察官聲請該法院裁定之，刑事訴訟法第四百七十七條第一
    項亦定有明文。又查，數罪併罰中之一罪，依刑法規定得易科罰金，若因與不得
    易科之他罪併合處罰結果而不得易科罰金時，原可易科部分所處之刑，自亦無庸
    為易科折算標準之記載，司法院大法官會議著有釋字第一四四號解釋可參。至修
    正刑法第四十一條第二項所定：「併合處罰之數罪，均有前項情形，其應執行之
    刑逾六月者，因身體、教育、職業、家庭之關係或其他正當事由，執行顯有困難
    者，得以一元以上三元以下折算一日，易科罰金。」之規定，係指所犯數罪均為
    最重本刑為五年以下有期徒刑以下之刑之罪，而受六個月以下有期徒刑或拘役宣
    告之案件，於定執行之刑逾六月者，始有適用。本件抗告人所犯侵占罪所處之刑
    為有期徒刑八月，原不得諭知易科罰金，參諸上開司法院大法官會議釋字第一四
    四號解釋，故其與得易科罰金偽造文書罪所處有期徒刑六月，合併定執行刑之結
    果，即不得諭知易科罰金。本件原審裁定經核並無違誤，抗告無理由，應予駁回
    。
三、據上論結，應依刑事訴訟法第四百十二條，裁定如主文。
中　　　華　　　民　　　國　　九十三　　年　　　七　　　月　　 三十 　　日
                              臺灣高等法院刑事第九庭
                                    審判長法　官  李  文  成
                                          法　官  周  盈  文
                                          法　官  官  有  明
右正本證明與原本無異。
如不服本裁定，應於收受送達後五日內向本院提出抗告狀。
                                          書記官  林  蓓  瑜
中　　　華　　　民　　　國　　九十三　　年　　　八　　　月　　　三　　　日
附表：
┌─┬───────┬─────────┬──────────────┐
│罪│最後事實審法院│所   處   刑   度 │  犯罪時間及判決確定日期    │
│名│及案號        │                  │                            │
├─┼───────┼─────────┼──────────────┤
│一│臺灣高等法院八│有期徒刑捌月。    │八十七年六月二十二日犯罪。  │
│、│十八年度上易字│                  │                            │
│侵│第五五二六號  │                  │八十九年五月十七日判決確定。│
│占│              │                  │                            │
│  │              │                  │                            │
├─┼───────┼─────────┼──────────────┤
│二│臺灣臺北地方法│有期徒刑陸月，如易│八十七年一月十二日至同年二月│
│、│院九十二年度訴│科罰金以參佰元折算│二十三日。                  │
│偽│字第二一四八號│壹日。            │九十三年五月二十一日判決確定│
│造│              │                  │。                          │
│文│              │                  │                            │
│書│              │                  │                            │
│等│              │                  │                            │
└─┴───────┴─────────┴──────────────┘
